臺灣臺南地方法院刑事判決　　　　　　　 96年度訴字第627號
公　訴　人　臺灣臺南地方法院檢察署檢察官
被　　　告　甲○○
　　　　　　　　　　（現於臺灣嘉義監獄鹿草分監執行中）
上列被告因違反毒品危害防制條例案件，經檢察官提起公訴（九
十六年度營毒偵字第一六九號、第一八二號），被告於本院就被
訴事實均為有罪之陳述，經聽取當事人之意見後，合議庭裁定由
受命法官獨任進行簡式審判程序，判決如下：
    主  文
甲○○施用第一級毒品，累犯，處有期徒刑捌月，減為有期徒刑
肆月。扣案第一級毒品海洛因貳包（淨重合計壹點肆陸公克）均
沒收銷燬之；扣案盛裝第一級毒品海洛因之包裝袋貳只均沒收。
又施用第二級毒品，累犯，處有期徒刑月，減為有期徒刑壹月
又拾伍日。扣案塑膠吸管吸食器壹支沒收。又施用第一級毒品，
累犯，處有期徒刑捌月，減為有期徒刑肆月。扣案注射針筒壹支
沒收。又施用第二級毒品，累犯，處有期徒刑月，減為有期徒
刑壹月又拾伍日。應執行有期徒刑玖月，扣案第一級毒品海洛因
貳包（淨重合計壹點肆陸公克）均沒收銷燬之；扣案盛裝第一級
毒品海洛因之包裝袋貳只、塑膠吸管吸食器壹支及扣案注射針筒
壹支均沒收。
    事  實
一、甲○○前於民國九十一年間，因施用毒品案件，經臺灣嘉義
    地方法院以九十一年度毒聲字第四四一號裁定送強制戒治，
    戒治期間再經同院以九十二年度毒聲字第四一一號裁定停止
    戒治，於九十二年七月十七日釋放，至九十二年十一月十七
    日因保護管束期滿執行完畢。刑罰部分，另經同院分別判處
    有期徒刑八月、五月，定應執行刑為有期徒刑一年確定。九
    十三年間，甲○○再因施用第一、二級毒品案件，經同院分
    別判處有期徒刑十一月、八月，經定應執行刑為有期徒刑一
    年五月，接續執行後，於九十五年一月二十七日縮短刑期假
    釋出監，所餘刑期付保護管束，甫於九十五年三月二十八日
    保護管束期滿，未經撤銷假釋，其未執行之刑以已執行論而
    執行完畢。
二、詎甲○○仍不知悔改，於強制戒治執行完畢釋放後五年內，
    復基於施用第一、二級毒品之犯意，於九十六年四月三日上
    午九時許，在臺南縣白河鎮詔安里六八之四號後方空屋，以
    針筒注射及吸食器方式，分別施用第一級毒品及第二級毒品
    甲基安非他命各一次。同日下午三時許，為警在臺南縣白河
    鎮詔安里六八之四號後方空屋查獲，並扣得第一級毒品海洛
    因二小包（送驗後合計淨重一．四六公克）及其所有供施用
    安非他命所用之塑膠吸管吸食器一支。
三、甲○○於前開施用毒品為警查獲後，復另行起意，再基於施
    用第一、二級毒品之犯意，於九十六年四月十八日晚上十時
    許，在臺南縣白河鎮詔安里高山公廟附近道路，以針筒注射
    及吸食器方式，分別施用第一級毒品及第二級毒品甲基安非
    他命各一次。嗣於九十六年四月十九日凌晨四時三十分許，
    在臺南縣白河鎮詔安里高山公廟前為警查獲，並扣得其所有
    供施用第一級毒品海洛因所用注射針筒一支。
四、案經臺南縣警察局白河分局報請臺灣臺南地方法院檢察署檢
    察官偵查起訴。
    理  由
一、本案被告甲○○所犯係死刑、無期徒刑、最輕本刑為三年以
    上有期徒刑以外之罪，亦非屬高等法院管轄之第一審案件，
    其於準備程序程序進行中就被訴事實為有罪之陳述，經法官
    告知簡式審判程序之旨，並聽取公訴人及被告之意見後，由
    合議庭裁定進行簡式審判程序，故不受同法第一百五十九條
    第一項、第一百六十一條之二、第一百六十一條之三、第一
    百六十三條之一及第一百六十四條至第一百七十條所規定證
    據能力認定及調查方式之限制，合先敘明。
二、上揭事實，業據被告甲○○於本院審理程序中坦承不諱，而
    被告兩度為警查獲後經採尿送驗結果，均呈嗎啡（海洛因人
    體代謝物）及甲基安非他命陽性反應，有長榮大學九十六年
    四月十七日及五月十日出具之確認報告暨臺南縣警察局白河
    分局偵辦涉嫌毒品危害防制條例案送驗尿液及年籍對照表一
    份在卷為憑。至扣案白粉二包，均含第一級毒品海洛因成分
    ，淨重計四點四六公克，有獲案毒品表及法務部調查局調科
    壹字第○九六二三○四三二三○號鑑定書在卷可稽，並有扣
    案注射針筒、塑膠吸管吸食器可稽。又被告曾因施用毒品案
    件，經強制戒治後於九十二年七月十七日釋放等情，有臺灣
    臺南地方法院檢察署刑案資料查註紀錄表及臺灣高等法院被
    告前案紀錄表附卷可稽。被告於強制戒治執行完畢釋放後五
    年內再犯本案施用第一級毒品及施用第二級毒品等罪，事證
    明確，犯行均堪認定，應依法論科。
三、按海洛因及甲基安非他命分屬毒品危害防制條例第二條第二
  　項第一款所列之第一級毒品及同條項第二款所列之第二級毒
    品。故核被告所為，係犯毒品危害防制條例第十條第一項之
    施用第一級毒品罪及同條第二項之施用第二級毒品罪。被告
    非法持有第一級毒品海洛因及持有第二級毒品甲基安非他命
    之低度行為，均為其施用之高度行為所吸收，不另論罪。被
    告有如事實欄所示前科，有臺灣臺南地方法院檢察署刑案資
    料查註紀錄表及臺灣高等法院被告前案紀錄表附卷可稽。被
    告於有期徒刑執行完畢後五年以內，故意再犯本罪有期徒刑
    以上之罪，為累犯，應加重其刑。被告所犯兩次施用第一級
    毒品海洛因及第二級毒品甲基安非他罪行，犯意各別，行為
    互殊，犯罪構成要件不同，應予分論併罰。爰審酌被告歷經
    觀察、勒戒及強制戒治之處遇措施後，猶未能深切體認毒品
    危害己身之鉅，及早謀求脫離毒害之道，反而於出監出所後
    伺機再犯，未見警惕及悔意，自有使其再度接受相當時期監
    禁處遇教化必要，惟被告就犯罪事實均坦認犯行，犯後態度
    尚可；且施用毒品固戕害個人健康，然未侵害他人權益等一
    切情狀，各量處如主文所示之刑。本件被告犯罪行為之時間
    ，係在九十六年四月二十四日以前，且非中華民國九十六年
    罪犯減刑條例第三條所列罪名，合於同條例第二條第一項之
    規定，應分別減刑如主文，並定應執行刑。
四、扣案白粉二包含第一級毒品海洛因（淨重計一點四六公克）
    成分，依毒品危害防制條例第十八條第一項前段規定沒收銷
    燬。至扣案盛裝第一級毒品海洛因之包裝袋二只、注射針筒
    一支及塑膠吸管吸食器一支，係被告所有供犯罪所用之物，
    併宣告沒收。
據上論斷，應依刑事訴訟法第二百七十三條之一第一項、第二百
九十九條第一項前段，毒品危害防制條例第十條第一項、第二項
、第十八條第一項前段，刑法第十一條前段、第四十七條第一項
、第五十一條第五款、第三十八條第一項第二款，中華民國九十
六年罪犯減刑條例第二條第一項第三款、第七條、第九條，判決
如主文。
本案經檢察官乙○○到庭執行職務。
中　　華　　民　　國　　96　　年　　10　　月　　26　　日
　　　　　　　　　刑事第十四庭  法　官　林英志
以上正本證明與原本無異
如不服本判決應於收受本判決後10日內向本院提出上訴書狀，並
應敘述具體理由。如未敘述上訴理由者，應於上訴期間屆滿後20
日內向本院補提理由書狀（均須按他造當事人之人數附繕本）「
切勿逕送上級法院」。
  　　　　　　　　　　　　　　　書記官　田富蓉
中　　華　　民　　國　　96　　年　　10　　月　　26　　日
附錄論罪科刑法條全文
毒品危害防制條例第十條
施用第一級毒品者，處六月以上五年以下有期徒刑。
施用第二級毒品者，處三年以下有期徒刑。
